# 境内上市公司投资境外公司，对境外公司可转换优先股公允价值变动是否需要确认投资收益

提问人：camilawen 时间：2022-01-16 16:15:03
陈版好，
有个问题想要请教：境内上市公司与香港公司投资协议中约定有优先清算权、优先赎回权，这些优先权在香港公司上市时自动终止，且境内上市公司对香港公司拥有投票权，按照股东比例进行分红，因此境内上市公司对香港公司以长投权益法进行核算，而香港公司按照IFRS将境内上市公司股权放到可转换可赎回优先股中，现在香港公司报表上确认了可转换可撤销优先股公允价值变动损益，请问境内上市公司在确认投资收益时，是否需要将这块剔除呢？有什么依据吗？谢谢。@chenyiwei

回答人：chenyiwei
“境内上市公司对一家香港公司以长投进行核算，香港公司将境内上市公司股权放到可转换优先股里”，是否说明本公司的投资就是可转换优先股，而不是普通股？如果是，是否可能表明本企业对其无控制、共同控制或者重大影响，应作为金融资产核算？（也不排除基于对潜在表决权的判断，认定本企业对其具有控制、共同控制或重大影响，这种可能性不能排除，建议谨慎考虑。
）
但是，香港公司将境内上市公司股权放到可转换优先股里，表明投资方并未完全享有或承担在该标的公司剩余净资产中的风险和收益，这种情况下能否按普通的权益法核算也可能存在疑问，建议进一步核实投资条款，谨慎判断。